es: Bricolaje > Herramientas > Herramientas de albañilería: Herramientas para ladrillos; Hormigoneras; Líneas de construcción; Llanas; Esponjas para lechada; Cortabordes y ranuradoras; Ensambladores; Palustres; Fratasadoras
ko: 철물 > 도구 > 미장 도구: 벽돌 공구; 시멘트 믹서; 미장용 시공선; 플로트; 그라우트 스펀지; 미장 모서리/선긋기용 흙손; 미장 줄눈 흙손; 미장 흙손; 미장기
cs: Kutilství a řemeslo > Nářadí a nástroje > Zednické nástroje: Kladení cihel; Míchačky; Stavební výkresy; Hladítka; Zednické houby; Lemovačky; Spárovačky; Zednické lžíce; Motorové hladiče
da: Isenkram > Redskaber > Mureværktøj: Redskaber til mursten; Cementblandere; Hjælpelinjer; Svømmeblærer; Fugesvampe; Hjørnespartler og rilleskærere; Fugejern; Murske; Glittemaskiner
sv: Metallprodukter > Verktyg > Murningsverktyg: Tegelstensverktyg; Cementblandare; Konstruktionslinjer; Putsstålskivor; Putssvamp; Kantslevar; Spackelspadar; Brukslevar; Automatiska murslevar
pt-PT: Equipamento > Ferramentas > Ferramentas para alvenaria: Ferramentas para tijolos; Misturadores de cimento; Linhas de construção; Flutuadores; Esponjas para argamassa; Raspadores e talochas de alvenaria; Colherins para alvenaria; Talochas para alvenaria; Talochas elétricas
zh-TW: 硬體 > 工具 > 泥作工具: 砌磚工具; 水泥攪拌機; 施工繩索; 鏝子; 海棉塊; 泥作修邊器/挖槽器; 石工榫卯; 灰匙; 抹平機
bg-BG: Железария > Инструменти > Инструменти за зидария: Инструменти за тухли; Бетонобъркачки; Строителни линии; Маламашки; Гъби за фугиране; Инструменти за заобляне и прорязване на фуги и ъгли; Фугиращи инструменти; Зидарски мистрии; Моторни пердашки за бетон
fr: Quincaillerie > Outils > Outils de maçonnerie: Outils de maçon; Bétonnières; Lignes de construction; Taloches; Éponges à coulis; Dresseuses de maçonnerie; Fers à joints; Truelles; Talocheuses-lisseuses
ja: DIY用品 > 工具 > 左官・舗装用ツール: レンガ用品; セメント ミキサー; 水糸; 左官フロート; グラウト スポンジ; 左官エッジャー; ブロック ジョインター; 左官こて; タンパー、フィニッシャー
lt-LT: Techninė įranga > Įrankiai > Mūrijimo įrankiai: Plytų įrankiai; Cemento maišytuvai; Statybinės linijos; Betono lyginimo įrankiai; Skiedinio kempinės; Betono pakraščių glaistyklės ir griovelių formavimo įrankiai; Mūro siūlių lyginimo įrankiai; Mūrijimo mentelės; Betono lyginimo mašinos
nl: Bouwmaterialen > Gereedschap > Benodigdheden voor metselen: Metselbenodigdheden; Betonmolens; Metseltouwen; Strijkbord; Inwassponzen; Hoektroffels en voegtrekkers; Voegspijkers; Troffels; Betonvlinders
sl-SI: Gradbena oprema > Orodja > Zidarska orodja: Orodja za opeko; Mešalci cementa; Gradbene linije; Gladilke; Spužve za čiščenje fugirne mase; Zidarski robniki in utori; Zidarski skobljiči; Zidarske gladilke; Električne gladilke
tr: Hırdavat > Aletler > Duvarcı Aletleri: Tuğla Aletleri; Çimento Karıştırıcılar; Harç Makineleri; Sıva Malaları; Sıva Süngerleri; Duvar Kenar Malaları ve Oyuk Açıcıları; Taş Duvar Derz Çubukları; Taş Duvar Malaları; Elektrikli Malalar
fi: Rakentaminen > Työkalut > Muurarin työkalut: Muuraustyökalut; Sementtisekoittimet; Neutraaliviivat; Putskauha; Laastisienet; Muurauslaatat ja kulmakauhat; Muuraussaumaraudat; Muurauskauhat; Hiertokoneet
th: ฮาร์ดแวร์ > เครื่องมือ > เครื่องมืองานปูน: เครื่องมือก่ออิฐ; ที่ผสมซีเมนต์; ไลน์ก่อสร้าง; เกรียงปาดหน้าปูน; ฟองน้ำทำความสะอาดยาแนว; อุปกรณ์ก่อ; เครื่องมือเซาะร่องอิฐ; เกรียงสำหรับงานปูน; เครื่องขัดคอนกรีต
el: Υλικά κατασκευών > Εργαλεία > Εργαλεία τοιχοποιίας: Εργαλεία τούβλων; Μπετονιέρες; Σχοινιά οικοδομής; Εργαλεία λείανσης (Floats); Σφουγγάρια αρμολόγησης; Εργαλεία λείανσης & δημιουργίας αυλακώσεων; Εργαλεία αρμολόγησης; Μυστριά τοιχοποιίας; Μυστριά ομοιόμορφης κατανομής
pt-BR: Ferragens > Ferramentas > Ferramentas para alvenaria: Ferramentas para tijolos; Misturadores de cimento; Linhas de construção; Boias; Esponjas para parede; Acabamento de bordas; Plainas para alvenaria; Colheres-de-pedreiro para alvenaria; Colheres-de-pedreiro elétricas
ru: Оборудование и технические изделия > Инструменты > Инструменты для кладки: Инструменты для кирпичной кладки; Бетономешалки и миксеры; Разметочные шнуры; Гладилки; Строительный губки; Кромкогибы и нарезчики швов; Расшивки; Кельмы; Затирочные машины
pl: Sprzęt > Narzędzia > Narzędzia murarskie: Narzędzia do układania cegieł; Mieszacze do cementu; Linie pomocnicze; Pilniki grubozębne; Gąbki do fugowania; Obrzynarki; Strugi; Kielnie murarskie; Zacieraczka do betonu
it: Articoli di ferramenta > Utensili > Attrezzi per muratura: Attrezzi per murature; Betoniere; Corde da costruzione; Frattazzi; Spugne per intonaco; Profilatori per bordi; Jointer muratura; Cazzuole; Frattazzatrici
de: Heimwerkerbedarf > Werkzeuge > Bauwerkzeuge: Maurerwerkzeuge; Betonmischer; Maurerschnüre; Glättkellen; Fugenschwamm; Kanten- & Schneidwerkzeuge; Fugenkellen; Maurerkellen; Glättmaschinen
en: Hardware > Tools > Masonry Tools: Brick Tools; Cement Mixers; Construction Lines; Floats; Grout Sponges; Masonry Edgers & Groovers; Masonry Jointers; Masonry Trowels; Power Trowels
vi: Phần cứng > Công cụ > Dụng cụ nề: Dụng cụ xếp gạch; Máy trộn bê tông; Đường dựng hình; Bàn xoa; Bọt biển chùi vữa; Dụng cụ bào cạnh & bào rãnh trong xây dựng; Bay miết mạch; Cái bay của thợ nề; Máy xoa nền
hu: Hardver > Szerszámok > Falazószerszámok: Téglaszerszámok; Cementkeverők; Építkezési vonalak; Simítók; Fugaszivacsok; Falazóélek és -hornyok; Falazófugák; Falazósimítók; Motoros simítók
sk-SK: Náradie > Nástroje > Murárske náradie: Murárske náradie; Miešačky cementu; Stavebné linky; Hladítka; Špongie na škárovanie; Stavebné nástroje na okraje a drážky; Škárovacie kelne; Murárske lyžice; Elektrické ploché hladidlo
ro-RO: Feronerie > Unelte > Unelte de zidărie: Unelte pentru cărămidă; Betoniere; Rigle pentru construcții; Driște; Bureți pentru mortar; Unelte pentru muchii și caneluri pentru zidărie; Fiare zidărie; Mistrii pentru zidărie; Mistrii electrice
nb: Maskinvare > Verktøy > Murerverktøy: Mursteinsverktøy; Sementblandere; Murersnorer; Flottører; Flisleggingssvamper; Murerskjeer; Fugeskjeer; Murersparkler; Elektriske sparkler
hr-HR: Željezarija > Alati > Zidarski alati: Alati za opeke; Miješalice za cement; Konstrukcijsko uže; Gladilice; Spužve za fugiranje; Žlice za rubove i izradu žljebova; Žlice za fugiranje; Zidarske lopatice; Električne lopatice
zh-CN: 五金/硬件 > 工具 > 砌体工具: 砌砖工具; 水泥搅拌机; 作图线/构造线/建构线; 抹泥刀/镘刀/推刀; 灌浆海绵; 瓦工磨边机; 砌砖接缝刨; 泥刀; 电动抹平机